最　高　行　政　法　院　裁　定
                                      100年度裁字第116號
聲  請  人　王陳秀盆
上列聲請人因與相對人高雄市林園區公所間徵收補償事件，對於
中華民國99年9月23日本院99年度裁字第2243號裁定，聲請再審
，關於行政訴訟法第273條第1項第1款部分，本院裁定如下：
　　主  文
再審之聲請駁回。
再審訴訟費用由聲請人負擔。
　　理  由
一、按對於確定裁定聲請再審，應依行政訴訟法第283條準用同
    法第277條第1項第4款之規定表明再審理由，此為必須具備
    之程式。所謂表明再審理由，必須指明確定裁定有如何合於
    行政訴訟法第273條所定再審事由之具體情事，始為相當。
    倘僅泛言有再審事由而無具體情事者，仍難謂已合法表明再
    審理由，所為再審之聲請，即屬不合法。如未表明再審理由
    ，法院無庸命其補正。
二、本件聲請人因與相對人高雄市林園區公所間徵收補償事件，
    提起行政訴訟，經原審高雄高等行政法院96年度訴字第208
    號裁定以聲請人之訴訟標的為本院86年度判字第2846號確定
    判決效力所及，依行政訴訟法第107條第1項第9款規定駁回
    其訴後，提起抗告，經本院以97年度裁字第2257號裁定駁回
    。聲請人不服，復以本院97年度裁字第2257號及原審法院96
    年度訴字第208號裁定有行政訴訟法第273條第1項第12款事
    由，對之聲請再審，經原審法院以97年度再字第50號裁定駁
    回其聲請。聲請人不服，提起抗告，經本院以98年度裁字第
    275號裁定駁回其抗告確定。聲請人不服，主張本院98年度
    裁字第275號確定裁定及原審97年度再字第50號裁定有行政
    訴訟法第273條第1項第1款、第12款及第13款所定再審事由
    ，而向本院聲請再審，其中行政訴訟法第273條第1項第1款
    之再審事由部分，經本院以98年度裁字第2707號裁定駁回而
    告確定，其餘有關行政訴訟法第273條第1項第12款及第13款
    部分，則由本院以98年度裁字第2708號裁定移送原審法院審
    理，經原審以98年度再字第64號裁定駁回其聲請。聲請人不
    服，提起抗告，經本院以99年度裁字第2243號裁定（下稱原
    確定裁定）駁回其抗告確定。聲請人不服，復主張原確定裁
    定有行政訴訟法第273條第1項第1款所定事由，對之聲請再
    審，經核其聲請狀內表明之再審理由，無非重述其在前訴訟
    程序、聲請再審狀及抗告狀之主張，而對於原確定裁定所適
    用之法規有何顯然不合於法規規定，或有如何顯然違背司法
    院解釋或本院判例之情事，並未據具體敘明，依首揭規定及
    說明，自難謂已合法表明再審理由，故而本件聲請再審為不
    合法，應予駁回。
三、又撤銷原處分之判決係屬形成判決，行政處分經法院以判決
    撤銷確定後，溯及失其效力，原不生強制執行問題。本件聲
    請人據以對本院81年度判字第2777號判決聲請強制執行，惟
    ，由該判決主文所載：「再訴願決定、訴願決定及原處分關
    於依土地法第216條規定請求為相當補償部分均撤銷。」可
    知其僅係將相對人之原處分撤銷，並未命相對人對聲請人為
    一定之給付，純屬一撤銷判決，已使原違法行政處分溯及失
    其效力，尚無向行政法院聲請強制執行之問題，亦非行政訴
    訟法第273條之再審事由，是聲請人猶據以為再審事由對之
    主張聲請強制執行，尚非屬上開法定之再審事由，難謂合法
    可採。而本件再審聲請既不合法，依程序不合，實體不究原
    則，聲請人所為實體上主張，已無庸復予審酌。至聲請人以
    原確定裁定有行政訴訟法第273條第1項第12款事由聲請再審
    部分，另移送高雄高等行政法院管轄，附此敘明。
四、據上論結，本件聲請為不合法。依行政訴訟法第283條、第
    278條第1項、第104條、民事訴訟法第95條、第78條，裁定
    如主文。
中　　華　　民　　國　　100　 年　　1　　 月　　20　　日
                    最高行政法院第二庭
                        審判長法官　高　啟　燦
                              法官　黃　合　文
                              法官　鄭　忠　仁
                              法官　劉　介　中
                              法官　陳　鴻　斌

以  上  正  本  證  明  與  原  本  無  異
中　　華　　民　　國　　100　 年　　1　　 月　　21　　日
　　　　　　　　　　　　　　　書記官　王　史　民